【裁判字號】    97,消債更,224
【裁判日期】    971022
【裁判案由】    更生事件
【裁判全文】
臺灣士林地方法院民事裁定           97年度消債更字第224號
債  務  人  甲○○
上列債務人聲請更生事件，本院裁定如下：
    主  文
債務人甲○○自中華民國97年10月22日17時起開始更生程序。
    理  由
一、按債務人與金融機構協商成立者，不得聲請更生或清算，但
    因不可歸責於己之事由，致履行顯有重大困難者，不在此限
    。本條例施行前，債務人依金融主管機關協調成立之中華民
    國銀行公會會員辦理消費金融案件無擔保債務協商機制與金
    融機構成立之協商，準用前項之規定，消費者債務清理條例
    第151條第5項、第6項分別定有明文。次按，債務人不能清
    償債務或有不能清償之虞，且無擔保或無優先權之債務總額
    未逾新臺幣（下同）1,200萬元者，於法院裁定開始清算程
    序或宣告破產前，得向法院聲請更生，觀諸消費者債務清理
    條例第3條、第42條第1項規定自明。又法院開始更生程序之
    裁定，應載明其年、月、日、時，並即時發生效力，同條例
    第45條第1項亦有明定。
二、聲請意旨略以：伊有不能清償債務情事，前曾於民國95年6
    月28日依照「中華民國銀行公會會員辦理消費金融案件無擔
    保債務協商機制」請求共同協商債務清償方案，並協商成立
    ，協商條件為每月還款1萬1382元。惟伊父潘忠博因經營金
    津企業有限公司（下稱金津公司）不善，為籌措資金日夜奔
    波，於96年2月罹患肝炎住院，伊為使伊父安心養病，不得
    已辭去工作，代之處理金津公司之行政工作，直至96年8月
    金津公司解散。故伊於96年6月因無工作收入，而無法履行
    上開協商條件，確屬不可歸責於己之事由，且伊無擔保或無
    優先權之債務總額未逾1200萬元，復未經法院裁定開始清算
    程序或宣告破產，爰向本院聲請更生等語。
三、經查，債務人所主張之上開事實，業據提出中華民國銀行公
    會會員辦理消費金融案件無擔保債務協商機制無擔保債務協
    議書（見本院卷第45頁）、債務人全戶戶籍謄本（見本院卷
    第45頁）、債務人95、96年度綜合所得稅各類所得資料清單
    及財產歸屬清單（見本院卷第17至19頁）、財團法人金融聯
    合徵信中心當事人綜合信用報告之協商前置專用債權人清冊
    （見本院卷第11至13頁）、債務人父親潘忠博96年新光吳火
    獅紀念醫院病歷（見本院卷第77至117頁）等為證，核閱屬
    實。準此，債務人主張其有不可歸責於己之事由，致履行協
    商條件顯有困難，堪認為真正。此外，債務人復查無消費者
    債務清理條例第6條第3項、第8條或第46條各款所定駁回更
    生聲請之事由存在，則債務人聲請更生，應屬有據，爰裁定
    如主文。
中    華    民    國    97    年    10    月    22    日
                  民事第三庭  法      官  鍾任賜
上為正本係照原本作成。
本件不得抗告。
中    華    民    國    97    年    10    月    22    日
                              書  記  官  陳鳳嬌


司法院資訊處製作；財團法人民間司法改革基金會備份。
